【裁判字號】    87,易,4059
【裁判日期】    890501
【裁判案由】    竊盜
【裁判全文】
台灣台中地方法院刑事判決                        八十七年度易字第四五九號
    公  訴  人  台灣台中地方法院檢察署檢察官
    被      告  甲○○
    指定辯護人  本院公設辯護人  戊○○
右列被告因竊盜案件，經檢察官提起公訴（八十七年度偵字第一六八三三號）及移送
併辦（八十七年度偵字第二一四○九號、二二八六○號、二○八八三號、八十八年度
偵字第四二四○號），本院判決如左：
    主  文
甲○○意圖供行使之用，而偽造有價證券，累犯，處有期徒刑貳年陸月。
偽造如附表二所示之支票壹張沒收。
    事  實
一、甲○○前曾於民國八十三年間先後二次因竊盜案件，分經本院判處有期徒刑六月
    及十月確定，並於八十四年十二月十三日執行完畢。詎猶不知悔改，復基於意圖
    為自己不法所有之概括犯意，自八十七年七月十六日起至八十八年二月二日止，
    在台中市○○路○段二九九號「廣三百貨」內等處，連續為下述犯行：(一)於八
    十七年七月十六日二十一時許，在台中市○○路○段二九九號「廣三百貨」內，
    竊得庚○○之皮包一個（內有現金新台幣（下同）約二萬餘元及如附表一所示支
    票三紙）。嗣因其在該三張支票上背書後，持以提示，惟因該三張支票業經掛示
    止付，而經警循線查悉上情。(二)又於八十七年七月二十六日，在台中市○○路
    ○段一六○號八樓之一內，趁壬○○不注意之際，竊取壬○○所有之皮包一只（
    內有身分證、護照及信用卡及如附表二所示僅蓋妥壬○○印章之空白支票一張等
    物），得手後，甲○○復明知上開空白支票係其非法取得，其無權在該支票上填
    載發票日及金額，竟仍意圖供行使之用，在上述支票上偽填發票日「八十七年七
    月十三日」，金額「二十萬元」等支票必要記載事項，完成發票行為，而偽造有
    價證券，旋並於八十七年八月十日，持該偽造之支票，前往合作金庫大里支庫提
    示，而予以行使，惟因該支票早經掛失止付，始未兌現。（三）再於八十七年八
    月十日二十二時許，在台中市○○區○○路九之九號一樓逢甲碧根廣場之紅粉佳
    人內衣店內，趁店員丙○○不注意之際，竊取丙○○所有置於收銀機下櫃子內之
    水藍色女用背包一只（內有放有現金三萬二千五百元之黑色小皮包一個），得手
    後，甲○○即至上開廣場門口，取出皮包內之三萬二千五百元，藏置於褲子右後
    口袋內，隨即將背包及皮包等物棄置於該廣場之皮包專賣店內。嗣丙○○發現其
    皮包等物遭竊，乃即調視廣場內之錄影帶，發現上情，乃在廣場內阻止甲○○離
    去，並報警查獲。（四）又於八十八年一月十八日下午二時許，在台中市中友百
    貨公司Ｃ棟五樓，竊取姓名不詳之人所有之黑色皮包（內有現金七百元）一個，
    得手後將該皮包丟棄於該樓洗手間內。（五）復於同年月二十八日上午十一時許
    ，在台中市中友百貨公司Ｃ棟一樓竊取辛○○所有之黑色皮包一個（內有現金一
    千二百元、唇筆、口紅、汽車鑰匙、墨鏡、髮夾各一支等物），得手後將皮包丟
    在寄物箱內。（六）繼於同年二月二日下午二時許，又在台中市中友百貨公司Ｃ
    棟三樓竊得丁○○所有之黑色皮包一個（內有現金八千二百元、台新銀行ＶＩＳ
    Ａ卡、郵局提款卡、台中二信提款卡、ＳＯＧＯ百貨簽帳卡各一張），旋因丁○○發現其皮包遭竊，且見其皮包為甲○○抱在胸前，正朝中友百貨公司Ｂ棟一樓
    前進，乃請中友百貨公司服務人員報警，而當場查獲。
二、案經台中市警察局第四分局報告臺灣臺中地方法院檢察署檢察官偵查起訴及移送
    併辦。
    理  由
一、訊據被告甲○○對於右揭犯罪事實，除矢口否認有右開（一）、（二）部分所示
    之竊盜犯行外，餘均坦承不諱，辯稱：如附表一所示之支票三紙，固係伊在支票
    後面背書，如附表二所示之支票固係由伊填載發票日及金額，且均係伊持以提示
    ，惟該四張支票均非伊所竊取，而係伊綽號「阿凱」之友人向伊借錢時所交付予
    伊，且二十萬元之金額是阿凱叫伊填寫云云。惟查，（一）被告自白部分，核與
    被害人丙○○、告訴人庚○○、乙○○、壬○○、丁○○及辛○○等人指述情節
    相符，復有贓物領據三紙、遺失票據申報書、支票影本及退票理由單各四紙附卷
    可佐，堪可採信。（二）被告於偵查中先係供稱：「（票號ＩＪ0000000
    號支票何來？）是我朋友阿凱在今年（八十七年）八月初，在我以前台中市○○
    路九八號我以前居所，向我調一萬元，才將支票交給我。．．。」云云，旋即易
    稱：「（阿凱交給你幾張支票？）他同時交給我四張，我同時將票面額交給他，
    我去提示，我有背書。」云云，嗣於審理中則改稱：「．．，（阿凱）約（於）
    八十七年八、九月份來周轉。」、「（你借阿凱多少錢？）前後約十多萬元。」
    、「．．，支票是（阿凱在八十七年）七月份、八月份給我的。」、「七月份給
    二張、八月份三、四張。」、「（ＩＪ0000000號支票，阿凱何時交給你
    ？）八月份交給我。」、「（ＴＡ0000000號支票，是阿凱於八十七年）
    七月份（交給我）。」、（七月份二張如何交？）二張一起交給我。」、「（錢
    如何借予阿凱？）用提款機，有四、五次，第一次只借二萬元，好像七月中旬，
    沒有寫借據，只有用口頭，第二次好像是三萬元，沒有寫借據，．．他從第一次
    借錢，就有拿農會之票給我，金額好像是一萬三千元，沒有兌現，我沒有軋進去
    。」、「（第二次借三萬元，阿凱）拿二萬多元（之支票給我）．．。」、「（
    隔多久向你借第三次錢？）八月初借他（即阿凱）三萬元，（阿凱）有拿支票給
    我，忘了多少錢，第四次拿空白票給我，約隔二個星期，這次借五萬元，（阿凱
    ）拿一張空白支票給我，（即）後來我填寫二十萬元那張票。」、「．．，他（
    即阿凱，第五次向我）借七萬元，在九月份，他說七萬元要算在我填二十萬元那
    張票裏面，．．。」云云，核被告對阿凱究係一次或多次交付支票及阿凱究係交
    付與借款金額相同之支票予伊等節，所供情節先後不一，已難憑採。且被告既不
    知阿凱之真實姓名，則其豈有在既未寫立借據，且未查證阿凱所交付之支票，是
    否可兌現，及其先前借予阿凱款項未獲清償之情況下，陸續借款予阿凱計十餘萬
    元之理。況被告於本院初訊時已坦承右揭（二）部分所示之竊盜犯行，並供稱：
    「（如附表二所示支票之發票日期是何人填寫？）我寫的，（我）偷（到）時是
    空白支票，但印章蓋好了。」等語。從而，被告所辯核與事實、常情有悖，顯係
    事後圖卸刑責之詞，尚難採信。（三）證人己○○雖於審理中證稱：確有「阿凱
    」其人等語，惟己○○既復結稱：伊並不知阿凱之真實姓名，亦不認識甲○○，
    且伊已很久未與阿凱聯絡，現也無法聯絡上阿凱等語，則己○○之證詞既無礙於
    右開犯罪事實之認定，即難據為有利於被告之認定，附此敘明。綜上所述，事證
    明確，被告犯行堪以認定。
二、核被告甲○○所為係犯刑法第三百二十條第一項之竊盜罪、第二百零一條第一項
    之偽造有價證券罪。其偽造後行使之行為，為偽造有價證券之高度行為吸收，不
    另論罪。被告先後多次竊盜犯行，時間緊接，犯罪構成要件相同，顯係基於概括
    犯意反覆為之，應依連續犯之規定，從情節較重如右揭（二）部分所示犯行之一
    罪論。所犯竊盜罪及意圖供行使之用而偽造有價證券二罪間，有方法與結果之牽
    連關係，為牽連犯，應從一重之意圖供行使之用而偽造有價證券罪處斷。又被告
    右揭（一）、（二）、（四）、（五）及（六）部分所示犯行，雖未據起訴，惟
    既與經起訴部分具連續犯、牽連犯之裁判上一罪關係，而為起訴效力所及，本院
    自應予以審理，附此敘明。又被告偽造有價證券固有不是，惟念其因年輕智識不
    足，一時短於失慮，貪慾圖便，致觸犯本案犯行，且其偽造之支票僅一張，提示
    後亦遭退票，未對社會經濟造成重大影響，情輕法重，被告犯罪之情狀，雖科以
    法定最低度之刑，猶嫌過重，爰依刑法第五十九條之規定，減輕其刑。查被告前
    曾於八十三年間先後二次因竊盜案件，分經本院判處有期徒刑六月及十月確定，
    於八十四年十二月十三日執行完畢，有本院被告全國前案紀錄表在卷可按，被告
    於受有期徒刑之執行完畢後，五年以內再犯本件最重本刑為有期徒刑以上之罪，
    為累犯，應依刑法第四十七條規定，加重其刑。爰審酌被告犯罪之動機、目的、
    手段、所生危害、時值盛年，且已有竊盜前科，竟仍為本案犯行，及犯罪後之態
    度等一切情狀，量處如主文所示之刑。偽造之如附表二所示之支票一張，應依刑
    法第二百零五條之規定諭知沒收。
據上論斷，應依刑事訴訟法第二百九十九條第一項前段，刑法五十六條、第二百零一
條第一項、第三百二十條第一項、第五十五條、第四十七條、第五十九條、第二百零
五條，罰金罰鍰提高標準條例第一條前段，判決如主文。
中    華    民    國    八十九    年      五        月        一        日
                                        法  官  江  奇  峰
右正本證明與原本無異。
如不服本判決，應於送達後十日內向本院提出上訴狀(須附繕本)，上訴於台灣高等
法院台中分院。
                                        書記官
中    華    民    國    八十九    年      五        月        五        日
附錄論罪科刑法條
刑法第二百零一條第一項
意圖供行使之用，而偽造、變造公債票、公司股票或其他有價證券者，處三年以上十
年以下有期徒刑，得併三千元以下罰金。
刑法第三百二十條第一項
意圖為自己或第三人不法之所有，而竊取他人之動產者，為竊盜罪，處五年以下有期
徒刑、拘役或五百元以下罰金。
附表一
編號  發票人  票號        金額（新台幣）    發票日    付款人
一    林春秀  TA0000000   0萬六千三百元    87.7.15   台中縣太平市農會
二    陳虹雯  AK0000000   0萬元            87.7.13   彰化銀行霧峰分行
三    張瑞章  IJ0000000   0萬元            87.7.13   台中市第二信用合作社
附表二
發票人  票號            金額（新台幣）    發票日    付款人
壬○○  TTQA0000000     0十萬元          87.7.13   臺中區中小企業銀行東台
                                                    分行


司法院資訊處製作；財團法人民間司法改革基金會備份。
